臺灣板橋地方法院刑事判決　　　　　　　93年度訴字第1798號
公　訴　人　臺灣板橋地方法院檢察署檢察官
被　　　告　甲○○
上列被告因毒品危害防制條例案件，經檢察官提起公訴（九十三
年度毒偵字第四０五四號）及移送併案審理（93年度毒偵字第36
36、3938號、93年度核退毒偵字第1371、1374號），本院改用簡
式審判程序，判決如左：
    主    文
甲○○連續施用第一級毒品，累犯，處有期徒刑拾月。扣案之第
一級毒品海洛因參包（貳包總淨重零點伍肆公克、壹包毛重零點
伍肆公克）均沒收銷燬之，扣案之注射針筒肆支均沒收。
    事    實
一、甲○○前於民國（下同）91年間因竊盜案件，經本院判處有
    期徒刑1 年6 月確定，並自91年7 月25日起算執行，至92年
    11月15日執行完畢；又於89年間因施用毒品案件，經本院裁
    定送觀察、勒戒，惟已無繼續施用毒品之傾向，經臺灣板橋
    地方法院檢察署檢察官於89年9 月29日以89年度毒偵字第60
    01號處分不起訴，再於92年間因施用毒品案件，經臺灣嘉義
    地方法院裁定送觀察、勒戒，惟已無繼續施用毒品之傾向，
    再經臺灣嘉義地方法院檢察署檢察官於92年2 月13日以92年
    度毒偵字第42號處分不起訴，竟仍不知悛悔，復基於施用第
    一級毒品海洛因（下稱海洛因）之概括犯意，於其後五年內
    之自93年5 月19日採尿前回溯26小時內某一時段起至同年8
    月26日止，先後其台北縣三峽鎮○○路443 號住處等，施用
    海洛因多次。嗣於93年5 月18日23時40分許，經警在台北縣
    三峽鎮○○路○段「地磅」前查獲【扣得游俊龍所有海洛因
    乙包（淨重0.01公克）及注射針筒乙支】；再於93年8 月7
    日13時30分許，經警在台北縣三峽鎮○○路3 巷6 號前查獲
    ，並扣得其所有海洛因二包（總淨重0.54公克）及非專供施
    用海洛因用之注射針筒二支；又於93年8 月27日10時30分許
    ，經警在台北縣三峽鎮○○街19巷7 弄旁查獲，並扣得其所
    有海洛因乙包（毛重0.54公克）及非專供施用海洛因用之注
    射針筒二支。
二、案經臺北縣政府警察局三峽分局報請臺灣板橋地方法院檢察
    署檢察官偵查起訴及移送併案審理。
    理    由
一、右揭事實業據被告甲○○於本院審理時坦承不諱，且先後三
    次自被告於遭警查獲後所採取之尿液，經送請臺灣檢驗科技
    股份有限公司鑑定之結果，均確係呈嗎啡陽性反應，此有該
    公司所出具93年5 月26日、8 月11日、9 月1 日濫用藥物尿
    液檢驗報告及查獲毒品危害防制條例案姓名對照表各乙紙，
    在卷可稽，應堪認定。又被告於89年間因施用毒品案件，經
    本院裁定送觀察、勒戒，惟已無繼續施用毒品之傾向，經臺
    灣板橋地方法院檢察署檢察官於89年9 月29日以89年度毒偵
    字第6001號處分不起訴，再於92年間因施用毒品案件，經臺
    灣嘉義地方法院裁定送觀察、勒戒，惟已無繼續施用毒品之
    傾向，再經臺灣嘉義地方法院檢察署檢察官於92年2 月13日
    以92年度毒偵字第42號處分不起訴等情，亦據被告於本院審
    理時供承屬實，並有臺灣高等法院被告全國前案紀錄表及臺
    灣板橋地方法院檢察署刑案資料查註紀錄表各乙份，附卷足
    憑，亦堪認定。被告上開施用海洛因多次之犯行已臻明確，
    應予依法論科。
二、核被告所為，係犯毒品危害防制條例第10條第1 項之施用第
    一級毒品罪。公訴人就被告上開移送併案審理部分犯行，雖
    未據一併提起公訴，惟因被告此部分犯行與公訴人原起訴部
    分間，有連續犯之裁判上一罪關係，依刑事訴訟法第267 條
    之規定，應併為公訴人原起訴部分效力所及，本院自得併予
    審理，合先敘明。被告持有海洛因之低度行為，為其持以施
    用海洛因之高度行為所吸收，不另論擬。被告先後多次施用
    海洛因之行為，其時間緊接，所犯構成要件相同，顯係基於
    概括犯意所為，為連續犯，應依刑法第56條之規定論以一罪
    ，並加重其刑。又被告前於91年間因竊盜案件，經本院判處
    有期徒刑1 年6 月確定，並自91年7 月25日起算執行，至92
    年11月15日執行完畢，此有臺灣高等法院被告全國前案紀錄
    表乙份可佐，其復於5 年內，再犯有期徒刑以上之本罪，為
    累犯，應依刑法第47條之規定，加重其刑，並依法遞加重之
    。爰審酌被告前曾因施用毒品案件，經法院裁定送觀察、勒
    戒後處分不起訴，並另案經受徒刑之執行完畢，竟仍不知悛
    悔，復於其後5 年內，於右揭時地施用海洛因多次，不僅破
    壞社會安全，亦危及個人健康及其犯罪後之態度等一切情狀
    ，量處如主文所示之刑，以資儆懲。
三、扣案之上開海洛因三包（二包總淨重0.54公克，乙包毛重0.
    54公克），應依毒品危害防制條例第18條第1 項前段之規定
    ，均宣告沒收銷燬之。另扣案之上開注射射筒四支，則均為
    被告所有供施用海洛因用（惟尚非專供施用海洛因）之物，
    應依刑法第38條第1 項第2 款之規定，均宣告沒收之。至於
    93 年5月18日23時40分許，在台北縣三峽鎮○○路○段「地
    磅」前所扣得之海洛因乙包（淨重0.01公克）及注射針筒乙
    支，則均為游俊龍所有之物，與被告無涉，自不得對之宣告
    沒收，附此敘明。
據上論斷，應依刑事訴訟法第299 條第1 項前段，毒品危害防制
條例第10條第1 項、第18條第1 項前段，刑法第11條前段、第56
條、第47條，判決如主文。
本案經檢察官陳伯厚到庭執行職務
中    華    民    國    94    年    2    月    22    日
                刑事第十六庭  法  官  林  晏  鵬
上列正本證明與原本無異。
如不服本判決，應於判決送達後十日內向本院提出上訴狀（應附
繕本），上訴於臺灣高等法院。
                              書記官  陳  君  偉
中    華    民    國    94    年    2    月    22    日
附錄法條：毒品危害防制條例第10條
施用第一級毒品者，處六月以上五年以下有期徒刑。
施用第二級毒品者，處三年以下有期徒刑。
